臺灣高等法院臺中分院刑事裁定
110年度抗字第708號

抗  告  人  
即  被  告  鐘文偉



上列抗告人因定應執行刑案件，不服臺灣彰化地方法院中華民國
110年4月30日裁定（110年度聲字第404號）提起抗告，本院裁定
如下：
    主  文
抗告駁回。
    理  由
一、本件抗告人即被告鐘文偉（下稱抗告人）抗告意旨略以：數
    罪併罰部分，縱非同一性，然根據數罪併罰定應執行刑之界
    限尚應受比例原則、公平正義原則之規範，且應考量其處罰
    刑度與不法行為之內涵，採限制加重原則，而非累加方式加
    總，使其結果實質正當，俾與立法本旨相契合，且我國採寬
    嚴並進之刑事政策，期有效壓制犯罪，為著重在矯治與教化
    功能，科定多數刑之酌減，故請重新裁定本件應執行刑。
二、按裁判確定前犯數罪者，應併合處罰；數罪併罰，有二裁判
    以上者，依刑法第51條規定，定其應執行之刑；宣告多數有
    期徒刑，於各刑中之最長期以上，各刑合併之刑期以下定其
    刑期，但不得逾30年，刑法第50條第1項本文、第53條、第5
    1條第5款分別定有明文。次按，法律上屬於自由裁量之事項
    ，有其外部性界限及內部性界限，並非概無拘束。依據法律
    之具體規定，法院應在其範圍選擇為適當之裁判者，為外部
    性界限；而法院為裁判時，應考量法律之目的，及法律秩序
    之理念所在者，為內部性界限。法院為裁判時，二者均不得
    有所逾越。又按數罪併罰之定應執行之刑，係出於刑罰經濟
    與責罰相當之考量，並非予以犯罪行為人或受刑人不當之利
    益，為一種特別的量刑過程，相較於刑法第57條所定科刑時
    應審酌之事項係對一般犯罪行為之裁量，定應執行刑之宣告
    ，乃對犯罪行為人本身及所犯各罪之總檢視，除應考量行為
    人所犯數罪反應出之人格特性，並應權衡審酌行為人之責任
    與整體刑法目的及相關刑事政策，在量刑權之法律拘束性原
    則下，依刑法第51條第5款之規定，採限制加重原則，以宣
    告各刑中之最長期為下限，各刑合併之刑期為上限，但最長
    不得逾30年，資為量刑自由裁量權之外部界限，並應受法秩
    序理念規範之比例原則、平等原則、責罰相當原則、重複評
    價禁止原則等自由裁量權之內部抽象價值要求界限之支配，
    使以輕重得宜，罰當其責，俾符合法律授與裁量權之目的，
    以區別數罪併罰與單純數罪之不同，兼顧刑罰衡平原則。個
    案之裁量判斷，除非有全然喪失權衡意義或其裁量行使顯然
    有違比例、平等諸原則之裁量權濫用之情形，否則縱屬犯罪
    類型雷同，仍不得將不同案件裁量之行使比附援引為本案之
    量刑輕重比較，以視為判斷法官本於依法獨立審判之授權所
    為之量情裁奪有否裁量濫用之情事。此與所謂相同事務應為
    相同處理，始符合比例原則與平等原則之概念，迥然有別。
三、經查：
㈠、抗告人因犯如附表所示各罪，先後經臺灣彰化地方法院（下
    稱原審法院）及本院判處如附表所示之刑，均經分別確定在
    案，有附表所示各該判決書及臺灣高等法院被告前案紀錄表
    在卷可稽。其中附表編號1所示之罪，其宣告刑為有期徒刑1
    年3月；附表編號2所示之罪，其宣告刑為有期徒刑9年；附
    表編號3所示之罪，其宣告刑為有期徒刑1年3月；附表編號4
    所示之罪，其宣告刑為有期徒刑1年2月；附表編號5所示之
    罪，其宣告刑為有期徒刑4年6月；附表編號6所示之罪，其
    宣告刑為有期徒刑3月；附表編號7所示之罪，其宣告刑為有
    期徒刑9年2月。其中如附表編號2至5所示之罪，曾經本院以
    109年度上訴字第265號刑事判決定應執行刑為有期徒刑12年
    6月確定；又如附表所示各罪宣告刑之總和為有期徒刑26年7
    月，未曾定執行刑之宣告刑與曾定應執行刑之總和則為有期
    徒刑23年2月。臺灣彰化地方檢察署檢察官向原審法院聲請
    定其應執行之刑，原審法院審核相關卷證，認其聲請為正當
    ，爰審酌如附表所示案件之罪名、犯罪類型、手段等，並就
    全案為整體之非難評價後，依刑事訴訟法第477條第1項，刑
    法第53條、第50條第2項、第51條第5款之規定，裁定合併應
    執行刑為有期徒刑14年10月。經核原審所定之應執行刑，係
    於如附表所示各罪宣告刑中之刑期最長之有期徒刑9年2月以
    上，各刑合併之刑期26年7月之範圍內，且在曾定應執行刑
    之刑期總和23年2月以下，重新定其應執行刑，從形式上觀
    察，原審此項裁量職權之行使，業於法律授與法院裁量職權
    目的之範圍內，給予抗告人適度之刑罰折扣，尚無違反法律
    之目的及法律秩序之理念所在，且未逾越法律所規定範圍之
    外部性界限，亦合於裁量之內部性界限，屬法院裁量職權之
    適法行使。揆諸上揭說明，原裁定並無不當。
㈡、抗告意旨雖以前揭言詞指摘原裁定所定應執行刑裁量不當。
    本院審酌附表編號2至5前已經法院裁判定應執行有期徒刑12
    年6月，原裁定再就附表編號1至7所示各罪，重新合併定應
    執行有期徒刑14年10月，實際上抗告人之刑度已減輕達有期
    徒刑11年9月之多，是原審法院所定執行刑，已屬適度減輕
    抗告人之刑期，其所定應執行刑並未逾越法律所規定之範圍
    ，亦無明顯過重而違背比例原則或公平正義之情形，與刑罰
    經濟、刑法定應執行刑之恤刑考量等法律規範目的均無違背
    ，核屬原審法院定刑職權之適法行使，於法並無違誤。又本
    件抗告人於108年3月17日至同年6月13日間，先後犯持有第
    一級毒品罪、共同販賣第一級毒品罪、持有第一級毒品罪（
    純質淨重10公克以上）、轉讓第一級毒品罪、共同販賣第一
    級毒品未遂罪、持有第二級毒品罪、販賣第一級毒品罪，綜
    衡抗告人所犯如附表所示各罪之犯罪類型、次數、侵害之法
    益、個別罪質內容、各罪犯罪情節、對其犯罪應予之整體評
    價等一切情狀，實難認抗告人累積之犯行程度及情狀尚屬輕
    微。原裁定審酌抗告人所犯各罪之侵害法益異同、對侵害法
    益之加重效應及犯罪時間、空間之密接程度而為整體評價後
    ，裁定抗告人應執行有期徒刑14年10月，實難認有何抗告意
    旨所指有違法定應執行刑之法規原則等現象。又抗告意旨援
    引他案定應執行刑情形，據以主張原裁定不當云云，然定執
    行刑之多寡，係屬實體法上賦予法院依個案自由裁量之職權
    ，酌量個案情節裁量之結果，且各個案件之情節不同，並無
    相互拘束之效力，尚無從引用本案判決或他案酌定應執行刑
    之比例，作為原裁定是否適法之判斷基準，抗告人以與本件
    無關之他案，據以任意指摘原裁定所定應執行刑過重等情，
    顯屬無據。
四、綜上所述，原裁定所定應執行刑，已考量抗告人所犯各罪所
    反應出之人格特性，並權衡審酌其行為責任與整體刑法目的
    及相關刑事政策等因素，而適用限制加重原則之量刑原理，
    給予適度之刑罰折扣，並未逾越量刑裁量之外部界限，亦未
    逾越量刑裁量之內部界限，其就其自由裁量之行使，符合比
    例原則、公平正義原則、法律秩序理念及法律規範目的，難
    謂有何濫用裁量權或失諸過重之違法不當情事。抗告意旨徒
    憑己見，指摘原審所為定應執行刑之裁定不當，請求從輕定
    應執行刑，自無足採，本件抗告核無理由，應予駁回。
五、據上論結，應依刑事訴訟法第412條，裁定如主文。
中　　華　　民　　國　　110 　年　　6 　　月　　 10 　日
          刑事第十一庭　審判長法　官　張  意  聰
                              法　官　陳  慧  珊
                              法　官　田  德  煙

以上正本證明與原本無異。
如不服本裁定，得於收受送達後五日內向本院提出再抗告書狀（
須附繕本）。

　　                         書記官  林  賢  慧 

中　　華　　民　　國　　110 　年　　6 　　月　　10　　日


           受刑人鐘文偉定應執行刑案件一覽表
編 號  1 2 3 罪名  持有第一級毒品 共同販賣第一級毒品 持有第一級毒品純質淨重10公克以上 宣告刑  有期徒刑1年3月 有期徒刑9年 有期徒刑1年3月 犯罪日期  108年3月17日 108年6月4日 108年6月11日 偵查(自訴)機關年度案號  彰化地檢108年度毒偵字第453號 彰化地檢108年度偵字第6237、6238、6239、7403號，108年度毒偵字第 1089、1090號 彰化地檢108年度偵字第6237、6238、6239、7403號，108年度毒偵字第 1089、1090號 最後 事實審 法 院 彰化地院 中高分院 中高分院  案 號 108年度訴字第546 號 109年度上訴字第 265號 109年度上訴字第 265號  判決日期 108/08/14 109/04/15 109/04/15 確定 判決 法 院 彰化地院 中高分院 中高分院  案 號 108年度訴字第546號 109年度上訴字第 265號 109年度上訴字第 265號  判 決 確定日期 108/08/14 109/05/15 109/05/15 是否為得易科罰金之案件  否 否 否 備註  彰化地檢108年度執字第4659號 彰化地檢109年度執字第2575號 彰化地檢109年度執字第2575號    經判決判處應執行有期徒刑12年6月  


編 號  4 5       6 罪 名  轉讓第一級毒品 共同販賣第一級毒品未遂 持有第二級毒品 宣告刑  有期徒刑1年2月 有期徒刑4年6月 有期徒刑3月  犯罪日期  108年6月13日 106年6月13日 108年6月4日 偵查(自訴)機關 年度案號  彰化地檢108年度偵字第6237、6238、6239、7403號，108年度毒偵字第 1089、1090號 彰化地檢108年度偵字第6237、6238、6239、7403號，108年度毒偵字第 1089、1090號 彰化地檢108年度偵字第6237、6238、6239、7403號，108年度毒偵字第 1089、1090號 最後 事實審 法 院 中高分院 中高分院    中高分院  案 號 109年度上訴字第265號 109年度上訴字第265號 109年度上訴字第265號  判決日期 109/04/15 109/04/15   109/04/15 確定 判決 法 院 中高分院 中高分院    中高分院  案 號 109年度上訴字第 265號 109年度上訴字第 265號 109年度上訴字第 265號  判 決 確定日期 109/05/15 109/05/15 109/04/15 是否為得易科 罰金之案件  否 否       是 備註  彰化地檢109年度執字第2575號 彰化地檢109年度執字第2575號 彰化地檢109年度執字第2576號   經判決判處應執行有期徒刑12年6月   


編 號  7   罪 名  販賣第一級毒品   宣告刑  有期徒刑9年2月   犯罪日期  108年6月13日   偵查(自訴)機關 年度案號  彰化地檢108年度偵字第9609號   最後 事實審 法 院 彰化地院    案 號 108年度訴字第1343 號    判決日期 109/05/13   確定 判決 法 院 彰化地院    案 號 108年度訴字第1343 號    判 決 確定日期 109/06/16   是否為得易科罰金之案件  否   備 註  彰化地檢109年度執字第3106號